【裁判字號】    89,上訴,203
【裁判日期】    890316
【裁判案由】    毒品危害防制條例
【裁判全文】
臺灣高等法院臺南分院刑事判決            八十九年度上訴字第二三號   Ｃ
    上  訴  人  臺灣臺南地方法院檢察署檢察官
    被      告  甲  ○  ○
    選任辯護人  袁  震  天
右上訴人因被告違反毒品危害防制條例案件，不服臺灣臺南地方法院八十八年度訴字
第三三九號中華民國八十九年一月七日第一審判決（起訴案號：臺灣臺南地方法院檢
察署八十八年度營偵字第二六三號），提起上訴，本院判決如左：
      主      文
上訴駁回。
      理      由
一、公訴意旨略以：甲○○意圖營利，於民國（下同）八十八年一月二十九日十三時
    三十分許，攜帶第二級毒品安非他命至臺南縣新營市○○路日新大樓前販賣予李
    木松，嗣為警於八十八年二月二日十七時十分許在臺南縣柳營鄉○○村○○○路
    ○段二百四十二號處查獲李木松吸食安非他命，並扣得安非他命一包（毛重約三
    公克），而循線查獲，因認被告涉犯有毒品危害防制條例第四條第二項之罪嫌云
    云。
二、按犯罪事實應依證據認定之，無證據不得推定其犯罪事實；又不能證明被告犯罪
    者，即應諭知無罪之判決，刑事訴訟法第一百五十四條、第三百零一條第一項分
    別定有明文。又認定犯罪事實所憑之證據，無論為直接證據或間接證據，其為訴
    訟上之證明，須於通常一般之人均不致有所懷疑，而得確信其為真實之程度者，
    始得據為有罪之認定，倘其證明尚未達到此一程度，而有合理之懷疑存在時，法
    院即無從為有罪之認定，此有最高法院七十六年臺上字第四九八六號之判例要旨
    可資參照。
三、本件公訴人認被告甲○○涉犯有販賣安非他命毒品之罪嫌，無非係以證人李木松
    於警、偵訊時所證稱曾於右揭時地向被告購買安非他命，及自證人李木松身上查
    獲安非他命一包等語為主要論據。然訊據被告甲○○堅決否認有何販賣安非他命
    之犯行，辯稱：號碼為0000000000號之呼叫器雖為伊使用，但係八十
    八年二月一日李木松始交予伊使用，如何能以此呼叫器為聯絡工具？且公訴人所
    指伊販賣毒品予李木松之一月二十九日當天，伊在朋友欒鳳明家打點滴戒毒，有
    不在場證明，至於為警查獲當天，是因為之前伊曾向李木松談及要向其借錢，當
    天李木松打電話來說有好處的，伊以為李木松要借錢給伊，而見到警察時伊也沒
    有要跑，是因剛好有人呼叫伊，伊要回電話，且警員到庭作證時亦證述伊並沒要
    跑，當天亦沒自伊身上或車上查獲安非他命，如果伊真要賣毒品給李木松，為何
    未自伊處查獲任何安非他命，足認伊確實未有販賣安非他命之犯行等語。
四、經查，證人李木松雖於警訊及偵訊時均證述：伊是於八十八年【一月二十九日】
    十三時三十分許以電話向被告聯絡要購買新臺幣（下同）二萬元之安非他命，約
    定在臺南縣新營市○○路日新大樓前將錢交給被告後，被告當日晚上二十二時許
    ，叫伊到新營交流道下中國石油加油站將三錢半之安非他命交給伊。（問：你如
    何與被告聯絡？）（答：）因被告沒有呼叫器，伊便申請號碼為【000000
    0000號】之呼叫器給其使用等語（參見警卷八十八年二月二十二日、偵查卷
    八十八年二月二十三日偵訊筆錄），而此亦為公訴人認被告出售毒品予李木松之
    主要論據。然衡之常情，販毒者均有自備聯絡工具，否則如何將毒品出售予買主
    ？然本件依證人李木松所言係由其提供呼叫器予被告以供聯絡之用，亦即由買主
    提供聯絡工具給賣主，此實與常情有悖。何況呼叫器是證人李木松於八十八年【
    二月一日】始申請使用，於八十八年四月一日因欠費停機等情，有中華國際傳呼
    股份有限公司八十八年四月三日中總八八字第○四○三－六號函送之用戶資料在
    卷可憑，證人李木松既係於八十八年【二月一日】方申請上揭呼叫器供被告使用
    ，又如何能如其於警訊中所證述以該呼叫器為聯絡工具，而於八十八年【一月二
    十九日】向被告購買毒品？準此已見證人李木松於警訊及偵查所供有所不實。況
    證人李木松於原審審理時又改稱：伊的毒品是【向陳廷仰】買的，不是向被告買
    的，因為伊知道被告也在吸毒，且呼叫器裡又有被告紀錄，伊才說是向被告買毒
    品，當時警員叫伊約被告出來，伊就呼叫被告，被告回電，伊就跟被告約在日新
    大樓旁之遊藝場，當時伊在電話中說有好處的，是指伊有錢。後來伊被警察帶到
    那裡，伊在警車上，被告下車時，警員問是不是他，伊說是，警員就把被告抓回
    警局。伊確實未向被告買毒品，在警局時伊因為未執行怕警員搞鬼，才說是向被
    告買毒品等語（參見原審卷八十八年六月四日訊問筆錄），是證人李木松所證述
    情節前後已有不一矛盾之處，更見證人李木松在警訊、偵查所為向被告購買之證
    詞，殊不足採。
五、次查，被告於八十八年一月二十九日上午十點鐘，因戒毒曾打電話叫證人欒鳳明
    去其住處載其至欒鳳明家，接著被告就打電話叫證人許俊明買點滴到欒鳳明家，
    許俊明大約在中午十二點到達，約一點多離開，一點半時欒鳳明也離家，被告因
    見點滴未順利流下，乃前往附近一家小兒科診所，請護士幫忙調整後回到欒鳳明
    住處，約在二點半時欒鳳明亦回家，回來時被告仍在打點滴，一直到晚上十一點
    多時欒鳳明均未再出門等情，業據證人欒鳳明、許俊明證述卷（參見原審卷八十
    八年十二月十日訊問筆錄），所證與被告甲○○所供之情節又相符，應可信取。
    徵之上情，被告於證人李木松所指證稱之八十八年一月二十九日自上午十一點至
    晚上十一點均在欒鳳明家中，被告又如何能於當日十三時三十分許以電話與李木
    松聯絡，約定在臺南縣新營市日新大樓前交錢，再於當日晚上二十二時許在新營
    交流道下交付毒品予證人李木松？益徵證人李木松在警訊、偵查所為向被告購買
    之證詞，並不足採。至證人即查獲警員蔡茂森於原審審理時雖證稱：當時李木松
    是向被告說那邊有沒有，有的話要四萬元，未聽到李木松在電話中有說有好康的
    等語，亦無法證明被告有說要出售毒品予李木松之情事，因而其證詞亦不能採為
    被告犯罪之依據。
六、綜上所述，證人李木松在警訊、偵查所為向被告購買之證詞，甚有瑕疵而不足採
    ，除外本件並未自被告處扣得任何毒品安非他命，復未扣有如磅秤、分裝袋等可
    產生其確有販賣安非他命犯行合理懷疑之間接證據以供參酌，本院自難徒以證人
    李木松之單一且有瑕疵之指述，即遽論被告有販賣安非他命之犯行，是被告被訴
    被訴販賣安非他命犯行尚屬不能證明，原審以不能證明被告犯罪，諭知被告無罪
    ，核無不合。檢察官上訴意旨指摘原判決採證不當，為無理由，應予駁回。
據上論結，應依刑事訴訟法第三百六十八條，判決如主文。
本案經檢察官張佩珍到庭執行職務。
中    華    民    國      八十九      年      三      月      十六      日
                                  臺灣高等法院臺南分院刑事第四庭
                                      審判長法官  陳    義    仲
                                            法官  宋    明    蒼
                                            法官  蔡    崇    義
右正本證明與原本無異。
如不服本判決，應於判決送達後十日內向本院提出上訴狀，其未敘述理由者並應於提
出上訴狀後十日內向本院補提理由書（應附繕本)。
                                      法院書記官  李    育    儒
中    華    民    國      八十九      年      三      月      二十      日


司法院資訊處製作；財團法人民間司法改革基金會備份。
